臺灣高等法院高雄分院刑事判決　　　 100年度交上訴字第94號
上　訴　人　臺灣高雄地方法院檢察署檢察官
被　　　告　董超
上列上訴人因被告公共危險案件，不服臺灣高雄地方法院100 年
度審交訴字第203 號中華民國100 年8 月31日第一審判決（起訴
案號：臺灣高雄地方法院檢察署100 年度調偵字第640 號），提
起上訴，本院判決如下：
     主  文
上訴駁回。
     事  實
一、董啟超於民國99年10月23日17時35分許，駕駛車牌號碼YZ-4
    551 號自用小客車，沿高雄市三民區○○○街自西向東方向
    行駛，於行經高雄市三民區○○○街與金鼎路60巷、鼎金二
    巷交岔路口時，本應注意汽車行駛時，駕駛人應注意車前狀
    況，隨時採取必要之安全措施，而依當時係晨間晴天、柏油
    路面且路面無障礙物、視距良好等一切情狀，並無不能注意
    之情形，且依其智識、能力亦無不能注意之情事，詎董啟超
    竟疏未注意，猶貿然直行，撞擊沿鼎金二巷由北向南行駛至
    上開岔路路口，由王孳甯所騎乘之車牌號碼ZIS-357 號機車
    ，使王孳甯受有右足壓挫傷之傷害（過失傷害部分業據王孳
    甯撤回告訴，並經檢察官不起訴處分確定），董啟超所駕駛
    之車輛右前霧燈罩殼亦因破碎而遺留在上址。詎董啟超於肇
    事並知悉王孳甯受傷後，竟未停留在現場採取必要之救護措
    施，反基於肇事逃逸之犯意，旋駕車逃離現場，嗣經員警調
    閱路口監視錄影帶及比對現場遺留之自小客車右前霧燈罩殼
    與董啟超所駕駛之自用小客車右前燈殼處係吻合後，始循線
    查獲上情。
二、案經王孳甯訴由高雄市政府警察局三民第二分局移送臺灣高
    雄地方法院檢察署檢察官偵查起訴。
    理  由
一、程序方面：
    被告董啟超所犯係死刑、無期徒刑、最輕本刑為3 年以上有
    期徒刑以外之罪，被告就被訴事實為有罪之陳述，經本院聽
    取當事人之意見後，依刑事訴訟法第273 條之1 第1 項之規
    定，裁定進行簡式審判程序。本件卷內之人證、書證等證據
    ，依同法第273 條之2 規定，不受第159 條第1 項關於傳聞
    法則規定之限制，均有證據能力，合先明。
二、上開事實，業據被告於原審（見原審卷第34頁）及本院審理
    時（見本院卷第27、31-32 頁）坦承不諱，並經證人即被害
    人王孳甯於警詢（見警卷第5-7 頁）、檢察官偵查（見偵二
    卷第26頁）及車禍發生時在現場附近之劉謀賢於檢察官偵查
    中（見偵二卷第21頁）證述在卷，復有王孳甯之高雄長庚紀
    念醫院99年10月23日診斷證明書、道路交通事故現場圖、交
    通事故談話記錄表、道路交通事故調查報告表(一)(二)、肇事現
    場暨車損照片及車輛詳細資料報表等證據資料附卷可憑（見
    警卷第8-25頁），足徵被告上開任意性自白核與事實相符，
    堪信為真實。本件事證明確，被告上揭肇事致人傷害逃逸罪
    之犯行，堪以認定，應依法論科。
三、按刑法第185 條之4 肇事逃逸罪，係在防止逃逸行為所產生
    之抽象危險，因此所謂「逃逸」，非指行為人有積極逃亡、
    隱匿等阻礙犯罪偵查行為，而係指行為人不留在肇事現場為
    即時救護、避免後車再度撞擊或協助相關人員迅速處理事故
    而離去，使肇事所發生之損害而有再度擴大之危險。核被告
    上揭所為，係犯刑法第185 條之4 肇事致人傷害逃逸罪。
四、原審認被告罪證明確，因而適用刑法第185 條之4 、第41條
    第1 項前段及第74條第1 項第1 款之規定，並審酌被告疏未
    注意車前狀況，撞擊被害人王孳甯駕駛之機車而肇事，使被
    害人受傷，且於肇事後未即時救護被害人或報警處理，旋駕
    車離開現場，置他人生命、身體不顧，並參酌被告坦承犯行
    ，並與被害人達成和解，且被害人王孳甯於偵查中亦具狀撤
    回告訴（過失傷害部分），並表示「不予追究」等情，此有
    調解案件撤回告訴狀及調解書在卷可稽（見偵二卷第2-3 頁
    ）等一切情狀，量處有期徒刑6 月，如易科罰金，以新臺幣
    （下同）1,000 元折算1 日。另審酌被告並無其他犯罪紀錄
    ，此有臺灣高等法院被告前案紀錄表可參（見原審卷第6 頁
    、本院卷第42-43 頁），本件屬偶發事件，一時情急，慌忙
    離去，致罹刑章，事後已能坦承犯行，過失傷害部分已與被
    害人達成和解，賠償被害人之損害，足認具有悔意，且本件
    交通事故係屬突發事件，諒被告經此偵、審程序及罪刑之宣
    告，應知警惕，而無再犯之虞，因認上開宣告之刑以暫不執
    行為適當，併予宣告緩刑3 年。其認事用法，核無不合，量
    刑亦屬允當。檢察官上訴意旨以原判決未附條件宣告緩刑為
    不當，指摘原判決量刑過輕；然被告肇事後既與被害人王孳
    甯達成和解，並賠付被害人12萬元，業已支出相當之費用，
    且於原審及本院審理中均坦承認罪，參以被害人王孳甯於本
    院審理中亦具狀表示「就本件有關之陳述，在過去之筆錄中
    均已說明清楚，並沒有要再補充之陳述」等語，此有刑事陳
    報狀附卷可稽（見本院卷第23頁），足認被害人仍秉持過去
    「已達成和解而對被告不予追究」之善意甚明，本院綜合上
    情，認原判決之緩刑宣告未附條件，尚難認有違比例原則或
    平等原則之不當；從而，檢察官仍執前詞提起上訴，並無理
    由，應予駁回。
據上論結，應依刑事訴訟法第368 條，判決如主文。
本案經檢察官吳茂松到庭執行職務。
中    華    民    國   100    年    11    月    29    日
                  刑事第四庭    審判長法  官  蕭權閔
                                      法  官  吳進寶
                                      法  官  唐照明
以上正本證明與原本無異。
如不服本判決應於收受本判決後10日內向本院提出上訴書狀，其
未敘述上訴理由者，並得於提起上訴後10日內向本院補提理由書
狀（均須按他造當事人之人數附繕本）「切勿逕送上級法院」。
中    華    民    國   100    年    11    月    29    日
                                      書記官  黃琳群
附錄本判決論罪科刑法條：
刑法第185 條之4
駕駛動力交通工具肇事，致人死傷而逃逸者，處6 月以上5 年以
下有期徒刑。